# 母公司对子公司出资不实的审计处理

提问人：sddyxu 时间：2016-05-27 15:34:52
陈版： 请教，现一公司拟申报新三板，但公司 13 年底注册一子公司验资后，资本金1000w，资本金950w以往来款方式抽逃回母公司，申报报表资产负债表日（ 2014 年底、 2015 年底、 2016 年 4 月 30 日两年一期）950w均挂入往来核算，这种抽逃出资行为审计如何应对？@chenyiwei

回答人：chenyiwei
在目前情况下，应建议至少要完善相关借款手续，签订借款协议，明确借款期限，并按公平市场利率计收利息，子公司收到利息后应缴纳相关税项，在此基础上可以作为资金拆借予以确认和披露。但是，最根本的解决办法还是该公司应尽快将抽逃的出资归还给该子公司，如果该子公司的注册资本确实不需要这么多，则应及时办理减资手续。